臺灣彰化地方法院刑事判決　　　　　　　　　　　　　九十一年度易字第五七八號
　　公　訴　人　臺灣彰化地方法院檢察署檢察官
　　被　　　告　甲○○
右列被告因違反毒品危害防制條例案件，經檢察官提起公訴（九十年毒偵字第三九○
○號），本院判決如左：
     主  文
甲○○施用第二級毒品，累犯，處有期徒刑壹年。
     事  實
一、甲○○前因偽造文書案件，經本院判處有期徒刑四月，於民國九十年九月四日易
    科罰金執行完畢。復於八十六、七年間因施用毒品案件，先經本院裁定送觀察、
    勒戒後，認有繼續施用之傾向，又經本院裁定送強制戒治，於八十八年六月二十
    八日交付保護管束期滿，經臺灣彰化地方法院檢察署檢察官於八十九年三月二日
    ，以八十九年度戒毒偵字第一九四、一九五號不起訴處分確定，復經本院於八十
    九年十一月二十三日以八十七年度訴字第二五九號判決免刑，於同年十二月二十
    日確定。其又於八十九年一、二月間，因施用毒品案件，經本院於八十九年三月
    十四日以八十九年度毒聲字第一二一五號裁定送強制戒治，並於八十九年九月二
    十一日再經本院以八十九年度毒聲字第四三九八號裁定停止戒治，所餘期間付保
    護管束，惟其因違反保護管束期間應遵守事項情節重大，於九十年二月九日經本
    院以九十年度毒聲字第四一六號裁定撤銷停止戒治，乃於九十年四月十日再度入
    所接受強制戒治，至九十年八月二十九日戒治完畢。惟甲○○於戒治期滿出所後
    ，仍不知悔改，復於九十年九月二十日或其前四日內，於不詳之時間及地點，以
    不詳之方式，施用第二級毒品甲基安非他命一次。嗣於九十年九月二十日凌晨零
    時十分許，於彰化縣溪州鄉○○路○段四九六巷二七號Ａ室為警查獲，經採尿送
    驗之結果，呈現毒品甲基安非他命之反應，始查知上情。
二、案經彰化縣警察局員林分局、鹿港分局分別報請台灣彰化地方法院檢察署檢察官
    偵查起訴。
    理  由
一、訊據被告甲○○矢口認有何施用毒品之犯行，辯稱：我從第二次戒治期滿出所之
    後，就沒有再施用毒品云云。惟查：被告於九十年九月二十日為警採獲後採尿送
    驗之結果，呈現甲基安非他命之陽性反應，此有彰化縣衛生局煙毒尿液檢驗成績
    書（九十年九月二十五日煙檢字第九○二八四○號）及該檢驗結果之姓名對照表
    各一紙在卷可稽。被告雖否認有施用甲基安非他命之犯行，惟按甲基安非他命經
    施用後約百分之七十於二十四小時內自尿中排出，約百分之九十於九十六小時內
    自尿中排出，由於目前國內尿液中甲基安非他命之檢驗僅為鑑定其是否呈陽性反
    應，尚未定其含量，且甲基安非他命成分之檢出與其投與方式、投與量、個人體
    質、採尿時間與檢測儀器之精密度等諸多因素有關，因此僅憑尿液中呈安非他命
    陽性反應，並無法確實推算吸食時間距採集時間之長短，惟依上述資料推斷，最
    長可能不會超過四日，此有行政院衛生署藥物食品檢驗局八十一年二月八日（八
    一）藥檢壹字第一一五六號函可資參照，足見被告於採集尿液時間即九十年九月
    二十日前四日內某時，確曾有施用第二級毒品甲基安非他命之行為。又被告於八
    十六、七年間因施用毒品案件，先經本院裁定送觀察、勒戒後，認有繼續施用之
    傾向，又經本院裁定送強制戒治，於八十八年六月二十八日交付保護管束期滿，
    經臺灣彰化地方法院檢察署檢察官於八十九年三月二日，以八十九年度戒毒偵字
    第一九四、一九五號不起訴處分確定，復經本院於八十九年十一月二十三日以八
    十七年度訴字第二五九號判決免刑，於同年十二月二十日確定。其又於八十九年
    一、二月間，因施用毒品案件，經本院於八十九年三月十四日以八十九年度毒聲
    字第一二一五號裁定送強制戒治，並於八十九年九月二十一日再經本院以八十九
    年度毒聲字第四三九八號裁定停止戒治，所餘期間付保護管束，惟其因違反保護
    管束期間應遵守事項情節重大，於九十年二月九日經本院以九十年度毒聲字第四
    一六號裁定撤銷停止戒治，乃於九十年四月十日再度入所接受強制戒治，至九十
    年八月二十九日始戒治完畢等情，亦有台灣高等法院被告全國前案紀錄表、台灣
    彰化地方法院法務部在監在押資料表，及台灣高等法院台中分院九十年度上訴字
    第一六二三號判決在卷可稽。本件事證明確，被告犯行堪予認定。
二、核被告所為，係犯毒品危害防制條例第十條第二項之施用第二級毒品罪。又其施
    用第二級毒品而持有該毒品之低度行為，為施用毒品之高度行為所吸收，爰不另
    論罪。另查被告前因犯偽造文書案件，經本院判處有期徒刑四月，於九十年九月
    四日易科罰金執行完畢等情，有台灣高等法院被告全國前案紀錄表、台灣彰化地
    方法院法務部在監在押資料表附卷可憑，其於有期徒刑執行完畢五年內，再犯本
    件有期徒刑以上之罪，為累犯，應依法加重其刑。末審酌吸毒雖係自戕行為，惟
    對家庭及社會之負面影響甚大，且被告前因施用毒品案件經判處有期徒刑九月確
    定（見台灣高等法院被告全國前案紀錄表），又曾經過二次強制戒治，仍一再施
    用毒品不輟，顯見其並無禁絕毒品之決心，且其於犯後否認犯行，態度不佳等一
    切情狀，量處如主文所示之刑，以示懲戒。
三、移送併辦意旨另以：被告於九十年四月九日在彰化縣鹿港鎮為警查獲，經採尿送
    驗之結果，查知其涉嫌施用第二級毒品安非他命，因認被告該次查獲之犯行與本
    案犯行之間，具有連續犯之裁判上一罪關係，爰依法移送本院併辦審理等語。惟
    查：被告於九十年四月九日被查獲後，經採尿送驗之結果，固有甲基安非他命之
    陽性反應，此有彰化縣衛生局煙毒尿液檢驗成績書附卷可憑，然被告隨即於九十
    年四月十日至同年八月二十九日再度入所接受強制戒治完畢，已如前述，其在所
    內接受戒治處分之目的即在戒除毒癮，是其於戒治完畢出所後再犯本案施用第二
    級毒品罪，應係另行起意所為，而非其戒治前之概括犯意所及，併辦意旨認被告
    係基於概括犯意所為，容有誤會，此部分與前述有罪部分既無從認定有連續犯之
    裁判上一罪關係，本院自無從併予審理，應退回由檢察官另為適法之處理。
據上論斷，應依刑事訴訟法第二百九十九條第一項前段，毒品危害防制條例第十條第
二項，刑法第十一條前段、第四十七條，判決如主文。
本案經檢察官吳芙如到庭執行職務。
中      華      民      國    九十一    年      九      月    十二      日
                              台灣彰化地方法院刑事第三庭
                                       審判長法官  余  仕  明
                                       法      官  李  進  清
                                       法      官  黃  玉  齡
右正本證明與原本無異。
如不服本判決，應於判決送達後十日內向本院提出上訴狀( 須附繕本 )。
                                       法院書記官  林  憲  男
中      華      民      國    九十一    年      九      月    十三      日
毒品危害防制條例第十條
施用第一級毒品者，處六月以上五年以下有期徒刑。
施用第二級毒品者，處三年以下有期徒刑。
